臺灣高等法院臺中分院刑事判決　　99年度重上更(二)字第95號
上　訴　人
即　被　告　黃烽冥
選任辯護人　汪紹銘律師
上列上訴人因殺人未遂等案件，不服臺灣臺中地方法院94年度訴
字第687號中華民國94年8月17日第一審判決（起訴案號：臺灣臺
中地方法院檢察署93年度偵字第20939 號），提起上訴，經判決
後，由最高法院發回更審，本院判決如下：
    主  文
原判決關於黃烽冥殺人未遂及定執行刑部分撤銷。
黃烽冥被訴強盜及殺人未遂部分均無罪。
    理  由
一、公訴意旨略以：上訴人即被告（下稱被告）黃烽冥意圖為自
    己不法之所有，於民國九十三年十一月十日二十時許，打電
    話予友人即被害人王茂霖，邀約王茂霖至彰化市○○路陸橋
    下碰頭，佯稱要歸還前所積欠之電話費新臺幣（下同）三萬
    元，王茂霖遂駕駛車牌號碼ＨＭ－三０四一號自用小客車前
    往，伺被告黃烽冥上車後，乃要王茂霖載其至臺中市老虎城
    ，到達老虎城後，被告黃烽冥稱要載王茂霖去拿錢，遂換由
    被告黃烽冥駕車，沿臺中縣中棲路往大甲方向行駛，至大甲
    媽祖廟旁，被告黃烽冥要求王茂霖以信用卡提領現金，王茂
    霖便以其所有中國信託商業銀行之信用卡，利用提款機提領
    現金二萬元，被告黃烽冥命王茂霖將二萬元置於車內置物箱
    後，說要去拿錢的地方不能讓王茂霖知道，故從身上拿出預
    藏之膠帶，先矇住王茂霖眼睛後，竟順勢綁住王茂霖手腳，
    至使王茂霖不得抗拒，被告黃烽冥便駕車駛往大肚橋，待到
    達大肚橋旁時，被告黃烽冥命王茂霖下車，基於殺人之犯意
    ，將手腳遭膠帶綑綁之王茂霖從大肚橋上推入大肚溪後，駕
    駛上開車輛揚長而去，幸王茂霖自行掙脫手腳之膠帶，從大
    肚溪爬上岸，始倖免於難。因認被告黃烽冥所為係犯刑法第
    二百七十一條第二項、第一項之殺人未遂及同法第三百二十
    八條第一項之強盜罪嫌等語。
二、按犯罪事實應依證據認定之，無證據不得認定其犯罪事實；
    又不能證明被告犯罪者，應諭知無罪之判決，刑事訴訟法第
    一百五十四條第二項、第三百零一條第一項分別定有明文。
    復按刑事訴訟法上所謂認定犯罪事實之證據，係指足以認定
    被告確有犯罪行為之積極證據而言，如未能發現相當證據或
    證據不足以證明，自不能以推測或擬制之方法，以為裁判基
    礎，最高法院二十九年上字第三一０五號、四十年台上字第
    八六號分別著有判例可資參照。又認定不利於被告之事實，
    須依積極證據，茍積極證據不足為不利被告之認定時，即應
    為有利於被告之認定，更不必有何有利之證據；另認定犯罪
    事實所憑之證據，雖不以直接證據為限，間接證據亦包括在
    內；然而無論為直接證據或間接證據，其為訴訟上之證明，
    須於通常一般人均不致有所懷疑，而得以確信其為真實之程
    度者，始得據為有罪之認定，倘其證明尚未達到此一程度，
    而有合理性懷疑之存在時，事實審法院復已就其心證上理由
    予以闡述，敘明其如何無從為有罪之確信，因而為無罪之判
    決者，亦不得遽以自己片面之觀點，遽指其為違法，最高法
    院三十年上字第八一六號、七十六年台上字第四九八六號亦
    分別著有判例足資參照。又其以情況證據（即間接證據）斷
    罪時，尤須基於該證據在直接關係上所可證明之他項情況事
    實，本乎推理作用足以確證被告有罪，方為合法，不得徒憑
    主觀上之推想，將一般經驗上有利被告之其他合理情況逕予
    排除；再依刑事訴訟法第一百五十四條所規定之禁止推定罪
    狀之法則，並非僅為被告個人之訴訟利益而設，尤其重在發
    現真實以求國家刑罰權之正確行使，若無足可證明被告從事
    犯罪構成要件之積極證據，無論假定某一被告為犯人而命其
    自證無罪，藉以過濾及鎖定特定犯罪人，或推測被告涉及之
    某項罪名，而依其自辯過程蒐求該被告生活經歷資料，藉以
    判斷其究竟有無構成特定犯罪，俱非法之所許；又被害人所
    述被害情形如無瑕疵可指，而就其他方面調查又與事實相符
    ，其供述始足據為判決之基礎；且告訴人之告訴，係以使被
    告受刑事訴追為目的，是其陳述是否與事實相符，仍應調查
    其他證據以資審認；茍告訴人所攻擊之詞，尚有瑕疵，則在
    此瑕疵未予究明以前，即不能遽採為斷罪之基礎；最高法院
    分別著有三十二年上字第六七號、三十二年上字第六五七號
    、五十二年台上字第一三００號等判例及六十九年台上字第
    一五三一號判決可資遵循。
三、公訴人認被告涉犯上開殺人未遂等罪嫌，無非係以：(1)被害
    人王茂霖於警詢及偵查中之指訴；(2)證人林宗岳於警詢中之
    證述，證明被害人王茂霖所述「遭人推下大肚溪內」乙節，
    應堪採信；(3)中國信託商業銀行股份有限公司（下稱中國信
    託）函，證明被害人王茂霖於案發當天確實曾至提款機以信
    用卡提領現金二萬元之事實；(4)被告於事後打電話向王茂霖
    之父王文慶「以車子可能會被解體」等語，要求王文慶匯款
    ，亦有錄音帶乙卷可證，復參酌被告於錄音帶中自承與王茂
    霖是很好的朋友，王茂霖自無設詞誣陷之必要，及事後由被
    告打電話向王文慶勒贖等情，足見車輛確實在被告手上等情
    ，被害人王茂霖之指訴顯屬有據；(5)診斷證明書及中國信託
    商業銀行陳報狀在卷可憑等證據，資為其主要論據。訊之被
    告固不否認於九十三年十一月十日曾打電話給被害人王茂霖
    ，並約在彰化縣彰化市○○路見面，之後二人再同往臺中市
    老虎城等情，惟堅詞否認其有涉犯本案殺人未遂等犯行，辯
    稱：伊會約王茂霖見面，係因要請他將東西返還，並非要還
    他電話費，電話費之前即已付清，且當天是王茂霖提議要去
    臺中市老虎城的，二人交談後，就請王茂霖載伊回家，又當
    天因未取回放在王茂霖租屋處的物品，幾天後伊再與王茂霖
    聯絡，王茂霖約伊至斗南火車站見面，見面後王茂霖提及當
    天他的車子被搶，要伊幫他在臺中注意看看，之後，伊打電
    話過去都是王茂霖的父親接的，他父親問車子會如何，伊稱
    可能要支付贖金，且如果要支付的話，伊可以先行支付等語
    。
四、經查：
（一）證據能力部分：
      按被告以外之人（包括證人、鑑定人、告訴人、被害人及
      共同被告等）於審判外之陳述雖不符刑事訴訟法第一百五
      十九條之一至之四等四條之規定，而經當事人於審判程序
      同意作為證據，法院審酌該言詞陳述或書面陳述作成時之
      情況，認為適當者，亦得為證據；當事人、代理人或辯護
      人於法院調查證據時，知有刑事訴訟法第一百五十九條第
      一項不得為證據之情形，而未於言詞辯論終結前聲明異議
      者，視為有前項之同意，同法第一百五十九條之五定有明
      文。立法意旨在於傳聞證據未經當事人之反對詰問予以核
      實，原則上先予排除。惟若當事人已放棄反對詰問權，於
      審判程序中表明同意該等傳聞證據可作為證據；或於言詞
      辯論終結前未聲明異議，基於尊重當事人對傳聞證據之處
      分權，及證據資料愈豐富，愈有助於真實發見之理念，且
      強化言詞辯論主義，使訴訟程序得以順暢進行，上開傳聞
      證據亦均具有證據能力。查本件判決後述引為證據資料之
      被告以外之人於審判外之言詞或書面陳述，業經本院於準
      備程序及審理期日時逐一提示、朗讀並告以要旨，檢察官
      、被告及其辯護人均知悉該等證據為被告以外之人於審判
      外之陳述，均未於本院言詞辯論終結前聲明異議，本院復
      審酌上開證據作成時之情況，並無證據顯示有何違背程序
      規定之情事，以之作為本案之證據資料均屬適當，依據上
      述說明，均應具有證據能力。
（二）得心證之理由：
  １、查被害人王茂霖於九十三年十一月二十三日警詢、偵查、
      原審及本院前審中，均指稱於九十三年十一月十日被告以
      返還電話費用為由將其約出，隨後並駕駛被害人使用之車
      號ＨＭ－三０四一號自小客車將被害人載往大甲媽祖廟旁
      ，要求被害人以信用卡預借現金二萬元後，旋遭被告以膠
      帶綁住雙手、貼住雙眼及嘴巴後，再以上開車輛載往臺中
      縣烏日鄉（現已改制為臺中市烏日區），將被害人推落大
      肚溪中，之後被害人自行掙脫上岸，並步行至臺中縣烏日
      鄉○○路○段五八二號萊爾富便利商店，請店員幫忙報警
      等語。而證人即萊爾富便利商店店員林宗岳於九十三年十
      一月二十四日警詢時證稱：「（你於九十三年十一月十一
      日凌晨五點左右，有無幫王茂霖報案被強盜案）我有幫忙
      王茂霖打一一０報案，後來烏日派出所將他帶走回所製作
      筆錄。」、「（王茂霖當時到店裡有無告知被搶經過及身
      心狀況如何）他告訴我他被強盜自小客車一部、現金二萬
      元及行動電話一支後，被用膠帶捆綁雙手及貼雙眼及嘴巴
      後，被載到大肚橋將我（指被害人）抓下車，就從橋上往
      橋下推下去。當時王茂霖進入店裡時，全身濕透且沾滿泥
      沙，膚色被浸泡過全身發白，眼睛發紅，從跟我談話中，
      就感受到他非常驚嚇。」等語（見偵查卷第二十頁）。另
      證人法成德即本案接獲報案後至前揭超商之承辦警員於原
      審九十四年七月十三日審理時證稱：「我到（指上開超商
      ）時，王茂霖站在門口，印象中他身體是濕的，打赤腳，
      全身發抖，沒有外傷，我當時直接問王茂霖發生何事，他
      告訴我他車子被搶，他被推到大肚溪，我就帶他到他所說
      被推落大肚橋下的地點，我們站在橋上看，大肚溪內有水
      ，但當時無法下去橋下看水有多深，橋面與溪面有多高，
      大概有好幾層樓高。我看到他時，全身發抖、發白，看起
      來像是泡過水剛起來的」等語（見原審卷第二一九頁）。
      又被害人王茂霖於九十三年十一月十一日經送醫住院後，
      自述遭人搶劫，且由五至六樓高處自橋上丟下河中，經就
      診後雖無明顯外傷，惟有發燒之情形，經診斷為腦震盪、
      急性腸胃炎、疑吸入性肺炎，嗣住院治療並於同年月十六
      日始出院等情，有中山醫學大學附設醫院九十四年三月八
      日、三月二十二日中山醫九四川博法字第九四０三００、
      九四０三六九號函各一件（見原審卷第二十八、九十一至
      一０一頁）及隨函檢送之王茂霖病歷資料一份在卷可稽。
      又本院前審時將全案卷證資料送請法務部法醫研究所鑑定
      ，經該所鑑定結果認：「一由王茂霖於九十三年十一月十
      一日自述遭推入大肚溪橋下河水溺水，由中山醫學大學附
      設醫院住院六日之病歷資料有吸入性肺炎、腸胃炎、發燒
      症狀支持王員確有溺水之證據。二由高處墬落水中動力學
      研判，在十五至二十公尺高度側面落水，極大機會尚可存
      活且有意識，是否能掙脫膠帶綁手、眼之狀況，端視捆綁
      之鬆緊及情境、個人掙脫之反應而定，由經驗法則膠帶落
      水、遇水鬆解及膠帶之彈性度確有掙脫之可能。三綜合研
      判，由王茂霖之供辭與現場跡證陳訴、病歷資料之吻合度
      研判，似符合遭推落大肚溪橋落水、溺水等過程。」等情
      ，有該所九十八年九月十四日法醫理字第０九八０００三
      二二六號函暨所附法醫所醫文字第０九八一一０一八三
      七號法醫文書審查鑑定書一份在卷可按（見本院上更一卷
      第一八五至一八八頁）。再者，被害人王茂霖確於九十三
      年十一月十一日凌晨一時十分十六秒，在臺中縣大甲鎮○
      ○路十號臺灣銀行所設之提款機，以其申請之中國信託商
      業銀行信用卡預借現金二萬元，並於其後掛失該信用卡等
      情，此有中國信託商業銀行股份有限公司函及所附之信用
      卡預借現金消費明細表二份在卷可稽（見偵查卷第六十九
      頁、原審卷第一九四至一九七頁）；且被害人王茂霖使用
      之0000000000號（嗣於九十三年十一月十七日
      換號為0000000000號）行動電話門號及其汽車
      、機車駕照，亦分別於九十三年十一月十一日、同年月二
      十五日掛失及申辦遺失等情，亦有臺灣大哥大股份有限公
      司前揭門號資料、交通部公路總局嘉義監理所雲林監理站
      嘉監雲字第０００九四０七四０二號函各一份在卷可參（
      見原審卷第一七四至一七六、一七八頁）。是依證人林宗
      岳、法成德之證述、中山醫學大學附設醫院函及病歷之記
      載、法務部法醫研究所鑑定意見、上開銀行、行動電話公
      司、雲林監理站等之回函觀之，被害人王茂霖所指稱遭人
      強盜財物暨推落大肚溪中等情，似非杜撰之詞。然係何人
      自何處將王茂霖推入大肚溪中？該人是否為被告？被告有
      無王茂霖指訴各情？仍需依積極證據證明之。
  ２、首就被害人指稱九十三年十一月十日，被告係以返還電話
      費為由而約其外出見面乙情，固有其提出之中華電信股份
      有限公司收據可佐（見偵查卷第三十三頁以下），惟為被
      告所否認，雖被告辯稱伊積欠被害人王茂霖之電話費用均
      已付清一節，並無任何實據得以證實（被告固有請求本院
      調閱其設於彰化市市仔尾郵局帳戶九十三年八、九月間之
      交易明細【見本院卷第五十二頁】，惟該交易明細，僅能
      看出被告有提領之紀錄，至於提領後是否用於清償積欠被
      害人之電話費用，則難以判斷），然依被害人所提出之電
      信費用收據，亦僅能證明其租用之市內電話當月應繳之費
      用，至被告應負擔之電信費用實際積欠若干、迄今有無清
      償，從上開收據均無法判別，則被害人指稱九十三年十一
      月十日，被告係以返還電話費為由而約其外出見面乙情，
      依現存卷證，自是難以證明，合先敘明。
  ３、被害人王茂霖於案發後九十三年十一月十一日初次警詢時
      ，經員警詢問其發生經過，陳稱：「於九十三年十一月十
      一日一時許在臺中市○○○路二八九之六號旁。我當時因
      尿急故停於路旁（引擎未熄火）下車小便，此時突然有乙
      名男子從我後面抓住我的手並用膠帶把我的手綁住，我因
      掙扎欲轉頭，後來該嫌又用膠帶將我的眼睛及嘴矇住，然
      後把我推上右前座（我的車是雙門的車子）載著我開車行
      駛。途中我只聽到該嫌有用行動電話與別人交談表示要去
      臺北，車輛行駛中我有聞到汽油味及停車開關門的聲音，
      好像是在加油。行駛很久的時間後，該嫌將車停住，打開
      車門叫我下車。等我走下車後就被該嫌推下橋（事後才知
      是大肚橋）。我被推下後掉到水裏後因為有吃到水，所以
      一直掙脫，好不容易雙手把膠帶掙脫開然後再把貼在眼睛
      及嘴巴的膠帶撕下，自己慢慢步行走上沙洲穿過橋下走到
      烏日鄉○○村○○路○段五八二號萊爾富便利商店請店員
      幫我報案。」等語（見偵查卷第十二頁），僅敘及其遭不
      明人士控制行動後，再將其推落大肚橋下，並無隻字片語
      指明該名歹徒即係被告，蓋以被告與被害人雙方於服役時
      有同袍關係，之後被告並曾於被害人位於臺中市租屋處居
      住（見偵查卷第十五頁王茂霖之警詢筆錄），彼此自已相
      當熟識，被告若有上開犯行，何以被害人於報案時卻有所
      隱瞞，實令人難以理解。之後，被害人雖於同年月二十三
      日再次製作警詢筆錄，並解釋稱：「因我於九十三年十一
      月十一日遭強盜及殺人未遂案，強盜我的人黃烽冥九十三
      年十一月十九日十九至二十許打電話到我家，與我父親王
      文慶交涉恐嚇勒贖我被強盜的汽車，要求我父親必須交新
      臺幣五萬元才願意交還我遭強盜的自小客車。當時發生強
      盜案黃烽冥恐嚇我不能報案，否則對我全家人不利。我因
      為非常害怕，當時報案沒有說出實情。」等語（見偵查卷
      第十四頁），而王茂霖之父王文慶並於原審審理中證實，
      九十三年十一月十九日被告曾打電話至伊家中由王茂霖接
      聽，之後雙方並約在斗南火車站見面，伊即載王茂霖過去
      等情（見原審卷第二三六頁）。然被告若有被害人所指將
      被害人推落橋下之殺人犯行，在被害人生死未明前，殊難
      想像被告還會與被害人聯繫，且被告若犯下上開重罪，何
      以無畏犯行曝光，猶敢於事後與被害人聯絡相約見面，復
      不避諱被害人之父同時在場。再者於第二次警詢中，員警
      曾質疑何以與第一次警詢所述不同，被害人王茂霖陳稱：
      「因為當時報警時，我因被黃烽冥用膠帶將我的眼睛及嘴
      矇住，並把我推下水，害我差點溺死，他並稱此事不能報
      案，否則要對我及我們全家不利，所以報案時，我不敢說
      出實情，因為黃烽冥的手段極為兇殘，我相信他會做出對
      我及我家人不利的事情。」等語（見偵查卷第十六頁），
      若被害人所述非虛，被告以膠帶捆綁雙手，蒙住眼睛及嘴
      巴，再將其推落溪中，顯然欲將被害人滅口，被告既已著
      手殺人，何有恫嚇被害人不得報案之必要，則被害人何以
      製作第二次警詢筆錄，其動機存在相當疑問，而被告有無
      涉犯本案，自有再加研求之必要。
  ４、又查：
      (1)被害人王茂霖於第二次警詢時指稱：「九十三年十一月
        十日（被告）撥打我行動電話0000000000給
        我，稱要還給我住在我租屋處撥打的電話費用，（我們
        ）約在彰化市○○路旁的萊爾富超商見面，於是我就駕
        駛自小客車（ＨＭ－三０四一）前往與黃烽冥見面‧‧
        ‧」等語（見偵查卷第十四頁背面），於九十三年十二
        月二十三日偵查時具結證稱：「‧‧‧九十三年十一月
        十日黃烽冥打電話給我，約我在彰化市○○路路橋下一
        家萊爾富見面，我開我的車ＨＭ－三０四一自小客車，
        我先到達，他之後才到，他就上我的車，要求我載他至
        臺中市的老虎城‧‧‧」等語（見偵查卷第四十九頁）
        ，於原審九十四年七月十三日審理時證稱：「（被告電
        話通知你見面，你是如何去的？）我一個人開ＨＭ－三
        ０四一車子去的，他約八點，我大約七點半左右到的，
        見面後他坐我的車，他要我開車到台中市老虎城‧‧‧
        」等語（見原審卷第二二七頁），於本院前審九十八年
        十一月十日審理時證稱：「（九十三年十一月十日被告
        有打電話約你，然後你就開車去彰化市找他？）他大概
        是下午五、六點打電話找我說要還我錢，約在彰化市○
        ○路橋下面的萊爾富便利商店。‧‧‧（你有在九十三
        年十一月十日在晚上十九時三十六分使用000000
        0000電話打給你舅舅張混智，當時你是否已經在萊
        爾富等被告？）是的。（之後你們就從彰化市到臺中市
        老虎城？）是的。（你打電話給你舅舅電話後多久離開
        彰化到臺中？）時間過太久了，我記不太清楚。我在萊
        爾富等被告等了很久，大概等了三十分鐘。」等語（見
        本院上更一卷第二二三頁），而被告亦不否認於九十三
        年十一月十日十九時至二十時許，與被害人王茂霖相約
        在彰化市○○路○段之萊爾富超商見面等情（見偵查卷
        第六頁以下、原審卷第二十二頁）。次者，被害人王茂
        霖於九十三年十一月十日十九時三十六分四十五秒曾使
        用00000000005號（該門號嗣變更為000
        0000000號）行動電話，與其舅舅張混智使用之
        0000000000號行動電話通話，此業據證人張
        混智於原審九十四年七月十三日審理時證述明確（見原
        審卷第二一四頁），並有0000000000號行動
        電話通聯紀錄可查（見原審卷第九十頁以下）。再者，
        王茂霖與張混智通聯時，其所使用之行動電話基地台位
        置在彰化市○○段柴坑小段三五四之三地號，而彰化市
        ○○段柴坑小段三五四之三地號之位置，大約在彰化市
        ○○路○段與金馬路一段之間，此有台灣大哥大股份有
        限公司九十八年五月二十六日台信網字第一二七七號
        函暨所附基地台位置圖在卷可按（見本院上更一卷第一
        五七頁以下）。顯見被害人王茂霖稱伊於九十三年十一
        月十日十九時三十六分許，到達彰化市○○路，之後停
        留約半個小時，於是日晚上八時許，離開彰化市○○路
        與金馬路口萊爾富超商乙情應為可信。
      (2)被告前曾辯稱：是被害人王茂霖自己說要去老虎城的。
        到達老虎城後，被害人即告訴伊有關感情之問題，伊當
        時認為被害人為何要跟伊講感情之事，所以伊就下車去
        買飲料，之後伊告訴被害人伊要回家，被害人就載伊回
        家等語。而查，證人王茂霖於九十三年十一月二十三日
        第二次警詢時指稱：「九十三年十一月十日（被告）撥
        打我行動電話0000000000給我，稱要還給我
        住在我租屋處撥打的電話費用，（我們）約在彰化市○
        ○路旁的萊爾富超商見面，於是我就駕自小客車ＨＭ－
        三０四一前往與黃烽冥見面。黃烽冥錢並沒有還我，要
        求我載他到台中市七期重劃區老虎城附近，要去拿錢還
        給我，並要求我的自小客車由他駕駛，他並沒有在七期
        重劃區停車，並往沙鹿方向行駛，至大甲媽祖廟旁一家
        銀行（銀行名稱不記得），黃烽冥問我身上有無現金及
        金屬物品，我告訴他我沒有現金‧‧‧並問我身上有無
        提款卡或信用卡，我告訴他我有中國信託信用卡，黃烽
        冥即要求我去提領新臺幣二萬元，他稱才願意將欠我的
        電話費還我，我不疑有他，所以我就去提領‧‧‧」等
        語（見偵查卷第十四至十六頁），於九十三年十二月二
        十三日偵訊時具結證稱：「‧‧‧九十三年十一月十日
        黃烽冥打電話給我，約我在彰化市○○路路橋下一家萊
        爾富見面，我開我的車ＨＭ－三０四一自小客車，我先
        到達，他之後才到，他就上我的車，要求我載他至臺中
        市的老虎城‧‧‧到了老虎城，他說他要載我去拿錢，
        還我的電話費，故車子由他駕駛，他在發動時，問我是
        否要買什麼，我說買水就好了，他就下車去便利商店買
        東西，上車後他說他要載我去拿錢，就沿中棲路往清水
        方向，在前往大甲的方向，他在路邊檳榔下車買威士比
        及啤酒‧‧‧（黃烽冥）上車後並將兩者混合，問我是
        否品嚐過，我說沒有，我試了一杯，我就說這個很難喝
        ，我不要喝，他說剛始不習慣，再喝多一點就不會，我
        勉強喝完一杯，我喝完後，由他繼續開車，在大甲媽祖
        廟旁，他停下來，並問我身上有何金屬物品或現金，他
        說等一下要載我去拿錢，並要我將身上的財物放在一旁
        ，並問我有無存款，我說沒有，因為我的電話費是用信
        用卡繳付，他問我的信用卡預借現金的部分是否還有額
        度，他要求我領出來，他將車子開到大甲媽祖廟附近的
        萬泰銀行提領，但提款機暫停服務，我告訴他後，他繼
        續找提款機，找到了一家臺灣銀行的提款機，我就下車
        將我所剩的額度二萬元全部提領出來‧‧‧」等語（見
        偵查卷第四十八至五十一頁），於原審九十四年七月十
        三日審理時證稱：「‧‧‧到了老虎城後他說要載我去
        拿錢，由他來開車，他就往大甲的方向沿著中港路、中
        棲路開，在往大甲的路上，他停在檳榔攤，下車去買維
        士比跟啤酒，上車後他就倒給我喝‧‧‧他就開車往大
        甲走，到大甲媽祖廟附近，他就停下來，問我身上有無
        金屬物品‧‧‧他就問我有無現金或存款，我說都沒有
        ，他又問我有無信用卡，我說我有辦信用卡借錢‧‧‧
        他就叫去提，我就到附近的萬泰銀行，但因為萬泰銀行
        暫停服務，被告就帶我到附近找，後來找到一家臺灣銀
        行，我就下車去領‧‧‧」等語（見原審卷第二二六頁
        以下），於本院前審九十八年十一月十日審理時稱：「
        （你們到達臺中老虎城的時間大約幾分鐘的時間你還記
        得嗎？）不記得了。（你們從老虎城離開前往大甲之前
        ，你們在老虎城停了多久？）一下子而已，被告只是去
        老虎城旁邊的全家便利商店買個飲料之後上車就離開了
        。‧‧‧（你在九十四年七月十三日地院審理時稱從老
        虎城離開開往大甲，這個途中只有下車到檳榔攤買威士
        比、啤酒，沒有停留直接開到大甲媽祖廟？）是的。（
        你們到大甲媽祖廟之後，曾經到銀行提款是不是？）是
        的。（銀行就在大甲媽祖廟嗎？）在附近。‧‧‧（從
        老虎城出發至台灣銀行大甲分行提款前有去別的地方嗎
        ？）中途都沒有停‧‧‧」等語（見本院上更一卷第二
        二三頁以下）。是由被告之供述及被害人王茂霖上開證
        述可知，其與被告確實有至老虎城，且被告亦有至老虎
        城附近便利商店購物。再依被害人王茂霖所述，其與被
        告離開老虎城後，即換被告駕車開往大甲，且在前往大
        甲途中，被告曾下車在檳榔攤購買維士比及啤酒，除此
        之外，並無在其他處所停留等情。嗣經本院前審函請臺
        中市警察局第四分局實地測量1.臺中市老虎城五權西路
        →學田路→烏日中山路→大肚橋→彰化市○○路與金馬
        路口萊爾富利商店；2.臺中市老虎城沿中港路→中棲路
        →大甲媽祖廟所需車程，經臺中市警察局第四分局函覆
        稱：「‧‧‧二經派員依指示路徑實地查證之車程、所
        需時間及平均車速如次：(一)臺中市○○路老虎城至彰化
        市○○路與金馬路口，共計十四點二公里，十九分鐘抵
        達，平均車速每小時七十公里。(二)臺中市○○路老虎城
        至大甲鎮媽祖廟，共計二十八點四，三十五分鐘抵達，
        平均車速每小時八十五公里。」等情，有該分局九十八
        年三月三日中分四偵字第０九八０００四七三六號函在
        卷足按（見本院上更一卷第三十六頁）。則依證人王茂
        霖之前述證述及臺中市警察局第四分局實地測量觀之，
        證人王茂霖於九十三年十一月十日晚上八時許自彰化市
        ○○路與金馬路口出發前往臺中市老虎城，再從老虎城
        抵達媽祖廟之時間，所耗車程，應不超過二小時，換言
        之，如以正常時速行使，於九十三年十一月十日當晚十
        時許即可到達。嗣被害人王茂霖於九十三年十一月十一
        日凌晨一時十分二十秒左右，始持其所有之中國信託信
        用卡，在臺中縣大甲鎮臺灣銀行自動櫃員機提款，此為
        被害人王茂霖所不否認，並有前述中國信託回函附卷可
        憑。準此，則自九十三年十一月十日晚上十時許至翌（
        十一）日凌晨一時十分許止，中間有近三小時之期間，
        被害人王茂霖完全無法交待其行蹤，則被害人王茂霖自
        老虎城前往大甲媽祖廟之過程，是否如其上開所述，即
        非無疑。
      (3)至於最高法院（九十九年度台上字第五四八九號）發回
        意旨指摘「被害人王茂霖多次證稱被告開車在市區轉彎
        ，繞來繞去，又停下來，好像在加油，車子忽快忽慢等
        語，所述倘若無誤，被告駕車在市區繞來繞去，時速不
        一，中途曾有耽擱，行車時速及路線即難以推估，則警
        員依原審囑託以時速七十五公里或八十五公里之高速，
        測量自臺中市老虎城五權西路駛至彰化市○○路與金馬
        路口，或駛至大甲鎮媽祖廟之行車時間，與被告及王茂
        霖當日行車時間即不具關連性，據此推算認王茂霖當日
        尚有三小時無法交代行蹤，所述行車過程即屬不實，與
        證據法則相違」等語。按被害人王茂霖於本院前審審理
        中證稱：伊在彰化市○○路萊爾富等被告約三十分鐘後
        ，即前往臺中市老虎城，在老虎城被告僅下車在旁邊便
        利商店買個飲料，只停留一下下後，即往大甲方向行駛
        ，途中亦只有下車到檳榔攤買威士比、啤酒，並未停留
        直接開到大甲媽祖廟等語（見本院上更一卷第二二三頁
        以下），且觀被害人歷次指訴，從與被告於彰化市○○
        路見面後前往臺中市老虎城，再轉往大甲媽祖廟期間，
        並無車速忽快忽慢或在市區繞行、時速不一等情，最高
        法院上開指摘內容，實係被害人指稱於大甲媽祖廟提款
        預借現金後始發生之情節（見偵查卷第十五頁、第四十
        八頁以下、本院上訴卷第一七二頁，被害人於警詢、偵
        查及本院前審審理時之證詞），附此說明。
    ５、被害人王茂霖於九十三年十一月二十三日警詢時稱：「
        九十三年十一月十日（被告）撥打我行動電話0000
        000000給我，稱要還給我住在我租屋處撥打的電
        話費用‧‧‧黃烽冥問我身上有無現金及金屬物品，我
        告訴他我沒有現金，我只有行動電話一支（00000
        00000），他立即要求我將行動電話放在自小客車
        的置物箱，並問我身上有無提款卡或信用卡，我告訴他
        我有中國信託信用卡，黃烽冥即要求我去提領新臺幣二
        萬元，他稱才願意將欠我的電話費還我，我不疑有他，
        所以我就去提領，（我）上車後，他又要求我將現金放
        在置物箱後，黃烽冥稱待會要去的地方不能讓我知道，
        於是拿出寄藏的膠帶將我的雙手反綁，並用膠帶貼住我
        的雙眼及嘴巴，並將座椅打平‧‧‧」等語（見偵查卷
        第十四、十五頁）；於九十三年十二月二十三日偵訊時
        具結證稱：「‧‧‧到了老虎城，他說他要載我去拿錢
        ，還我的電話費，故車子由他駕駛‧‧‧在大甲媽祖廟
        旁，他停下來，並問我身上有何金屬物品或現金，他說
        等一下要載我去拿錢，並要我將身上的財物放在一旁，
        並問我有無存款，我說沒有，因為我的電話費是用信用
        卡繳付，他問我的信用卡預借現金的部分是否還有額度
        ，他要求我領出來，他將車子開到大甲媽祖廟附近的萬
        泰銀行提領，但提款機暫停服務，我告訴他後，他繼續
        找提款機，找到了一家臺灣銀行的提款機，我就下車將
        我所剩的額度二萬元全部提領出來，上車後，他叫我將
        錢放在置物箱內，並告訴我帶我去拿錢的地方，不能讓
        我知道，所以要將我的眼睛矇起來，他就（從）身上拿
        出土黃色的膠帶，將我的眼睛粘著，並將我的座椅放倒
        ，將我的手往後反綁，因為我的眼睛與口以膠帶粘著，
        我嚇一跳，我無法及時反抗，他將我的身體靠近椅背，
        我呈側身狀，他說現在我們要往新竹的方向（去）拿錢
        ‧‧‧」等語（見偵查卷第四十九、五十頁）；於原審
        九十四年七月十三日審理時證稱：「（被告）問我有沒
        有金屬物品，我說我手機及皮包都放在置物箱，他就問
        我有無現金或存款，我說都沒有，他又問我有無信用卡
        ，我說我有辦信用卡‧‧‧他就叫我去提，我就到附近
        的萬泰銀行，但因為萬泰銀行暫停服務，被告就帶我到
        附近找，後來找到一家臺灣銀行，我就下車去領，約在
        凌晨時分領到二萬元，領到錢後我回到車上，我就把錢
        放在皮包，他說要帶我去拿錢還我，並要去的那個地方
        不能讓我知道，所以要蒙住我的眼睛，我認為蒙住眼睛
        沒有怎麼樣‧‧‧」等語（見原審卷第二二八頁）；於
        本院前次審理時證稱：「（當時提款的時間已經是九十
        三年十一月十一日晚上一點多，為什麼要這麼晚去提款
        ？）那時候被告說要還錢給我，他好像問我身上有沒有
        錢，我不記得了。（他要還你錢，卻是你去提款？）是
        的。（被告說要還錢，還叫你去提款，你有沒有覺得奇
        怪？）有。（你說你提款完之後，被告就用膠帶把你的
        眼睛、雙手綁起來？）是的。‧‧‧（貼住你雙眼和嘴
        巴子後要再繼續反綁你雙手你為何不反抗？）被告貼好
        眼睛、嘴巴之後又綁我雙手我有覺得奇怪，但是我想說
        他帶我去還錢之後是不是就會幫我解開，所以我沒有反
        抗。」等語（見本院上更一卷第二二四頁）。依被害人
        王茂霖前揭所述，九十三年十一月十日被告打電話約他
        見面之目的係為了償還電話費，然被告當時並未還錢，
        卻要求被害人王茂霖以信用卡領款二萬元，被害人王茂
        霖竟聽從被告之指示至臺灣銀行自動提款機以信用卡預
        借現金二萬元，旋又依被告指示，將該二萬元現金放置
        於置物箱內，其後又讓被告以膠帶矇住其雙眼及嘴巴，
        復讓被告以膠帶反綁其雙手，被害人王茂霖前揭所言，
        顯有違於經驗法則，亦與一般人還錢之常情相悖，實難
        遽採。況被害人於本院前審中曾稱被告當天穿著Ｔ恤牛
        仔褲，未攜帶背包，且從彰化到臺中市○○○路上，未
        見到被告有攜帶膠帶，到老虎城後，被告亦僅下車買飲
        料，沒有做其他事，也沒有在其他處所停留（見本院上
        訴卷第一七０、一七一頁），而被告所駕駛者為被害人
        之車輛，被告既無處藏放膠帶，亦未下車買取，則其如
        何能以膠帶矇住被害人雙眼、嘴巴暨反綁其雙手。徵以
        員警於被害人報案後，在被害人落水現場曾查扣膠帶一
        截，該膠帶並未能比對檢驗出相關指紋，此有內政部警
        政署刑事警察局刑紋字第０九四０一七四九四四號函附
        卷可參（見本院上訴卷第一三九至一四一頁）而證人即
        現場處理之警員陳明哲於原審審理時證稱：「（警方到
        大肚橋下，在何處找到扣案的膠帶？）在大肚溪的中央
        距離岸邊約有五百公尺的地方，就在緊靠著水的旁邊，
        離橋墩約有二十公尺左右，是在橋墩下游處二十公尺找
        到的。（找到的膠帶有多長？）土黃色不透明的寬膠帶
        ，上面有眼睫毛，長度有十幾公分，無法繞頭部一圈，
        但是足以貼住眼睛，至於睫毛有無送鑑定是何人所有，
        我不清楚」等語（見原審卷第二二二頁），則扣案之膠
        帶是否係捆綁被害人王茂霖之膠帶，亦難以證實，況大
        肚溪流域開放空間，扣案之膠帶一截亦非特別或難以取
        得之物，是該截於被害人王茂霖所指落水地點附近扣得
        之膠帶，當難以作為被害人前述所言之補強證據。
    ６、再者，被害人王茂霖於九十三年十二月二十三日偵訊時
        證稱：「‧‧‧過了一、二個小時，我發現是在市區轉
        彎，繞來繞去，再隔一小時，他又停下來，我有聞到汽
        油的味道，黃烽冥好像是在加油，後來又繼續開，開到
        碎石子之路‧‧。。碎石子路開沒多久他就停下來，他
        要求我下車，我因為手被綁起來，眼睛被矇著，故是由
        黃烽冥從後面推我往前走，這時我發現我胸口有欄杆頂
        著‧‧」等語（見偵查卷第五十頁），於原審九十四年
        七月十三日審理時證稱：「‧‧‧後來我發覺車子停了
        ，他開車門，我有聞到汽油的味道，後來他上車又繼續
        開車，我感覺車子在行走石子路，最後感覺車子上陡坡
        ，他就把車子停住下車，過一段時間他又回來，開一下
        後又停車，就走過來打開我這邊的車門，說到了，把我
        扶起來推出車外並讓我往前走，我當時走路時感覺我胸
        部有碰到壹個硬硬的東西，他告訴我前面是一個欄杆，
        跨過去就到了，之後我覺得我的腳被他起來胸部頂住硬
        的物品‧‧‧之後他推我一下，我整個人感覺懸空之後
        就感覺掉到水裡往下沈‧‧‧」等語（見原審卷第二
        二八、二二九頁），依被害人王茂霖之證述，其遭被告
        以膠帶矇住雙眼並綑綁雙手後，在市區繞行數個小時，
        自應猜及被告已無還錢之意，之後停車加油時，何以未
        呼救求援。又觀被害人於原審審理時雖無法指明落水之
        正確位置，惟陳稱從懸空到落水間隔約六、七秒鐘（見
        原審卷第二三三頁），顯然被害人自認係從相當之高處
        墬落；再佐以證人法成德於原審審理中具結證稱：「我
        當時直接問王茂霖發生何事，他告訴我他車子被搶，他
        被推到大肚溪，我就帶他到他所說被推落大肚橋下的地
        點，我們站在橋上看，大肚溪內有水，但當時無法下去
        橋下看水有多深，橋面與溪面有多高，大概有好幾層樓
        高。」、「王茂霖他說當天他是被人從南下車道推下去
        的」等語（見原審卷第二一九頁），則被告指訴遭被告
        推落大肚溪之地點，應係指大肚橋上南下車道處。然如
        被害人前開所言，其遭推下大肚溪前，所乘坐之車輛曾
        經過一段碎石子路後才停車，然大肚橋係屬省道，所鋪
        設者為柏油路面，且當時大肚橋並無施工工程之進行（
        見本院上更一卷第一三二頁，交通部公總局第二區養護
        工程處臺中工務段九十八年四月十五日二工中字第０九
        八０００三一九六號函），案發當時大肚橋並非碎石路
        甚明。而在大肚橋周邊，有碎石路面者，係在大肚橋下
        ，此亦經本院前審於九十八年四月二十二日至現場勘驗
        屬實，有勘驗筆錄及現場照片附卷足據（見本院上更一
        卷第一三五至一四０頁），苟王茂霖確實被推落大肚溪
        ，顯然並非自大肚橋上被推落入大肚溪中。再者，王茂
        霖身高約一百六十五公分（業據王茂霖於本院前審時陳
        明在卷，見本院上更一卷第二二四頁背面），案發當時
        大肚溪橋上欄杆高度為八十公分，已據交通部公路總局
        第二區養護工程處中工務段於九十八年六月八日以二工
        中字第０九八０００四八九九號函覆在卷（見本院上更
        一卷第一六七頁），八十公分之高度僅到王茂霖之大腿
        處，不可能及於胸部，且證人即員警法成德、陳明哲於
        原審審理中亦證稱案發當時大肚溪橋欄杆高度不過至其
        等腹部（見原審卷第二一九、二二四頁）；再參以案發
        當時為十一月份，臺灣河川均值枯水期，且被害人於本
        院審理時並稱案發日前並未下雨，是當時大肚溪溪水流
        量自是有限，另本院前審曾勘驗現場，丈量大肚溪橋橋
        面至橋下沙洲高度約為十六公尺、溪床附近卵石纍纍（
        見本院上更一卷第一三五頁勘驗筆錄及一三八至一四０
        頁現場照片），殊難想像被害人於如此高度墜落溪中，
        身上竟無任何明顯外傷，或受有骨折或血、氣胸之傷害
        （見原審卷第九十二頁中山醫學大學函及被害人病歷）
        ；復徵以告訴人所述之案發時間，雖為凌晨之深夜，但
        該處為臺一線省道，為連接臺中線與彰化縣之往來要道
        ，縱值深夜，亦不免有車輛往來，被告若有殺人犯意，
        至愚亦不致選擇該處堂而皇之將被害人推落橋下。則公
        訴意旨遽引被害人王茂霖之指訴，認被告在大肚溪橋上
        將被害人推下云云，恐與事實不符。
    ７、第查，被告於本院前審中陳稱其本身並未申請行動電話
        門號，其若有使用行動電話之需求時，會向其兄黃麟光
        （原名黃明賢）借用黃麟光所申請之00000000
        00號行動電話乙節，已據證人黃麟光於本院前審審理
        時具結證稱：「（九十三年十一月這時候你們寶路的
        家有無裝設市內電話？）沒有。（九十三年十一月你是
        否有使用0000000000的行動電話？）有。（
        被告當時有無申請行動電話？）沒有。（被告在九十三
        年十一月的時候是否會向你借用行動電話去使用？）會
        。（借用情形為何？）他要使用的時候就會向我借。（
        被告沒有申請行動電話，他平時用什麼方法對外聯絡？
        ）平時他就跟我講，如果他要出去而我沒有要使用行動
        電話我會讓他拿我的行動電話出去。（你如何確切知道
        被告九十三年十一月沒有申請行動電話？）那時候他剛
        退伍還沒有找到工作。（要找工作不是更須要電話？）
        那時候他還沒有開始找。」等語（見本院上更一卷第二
        二二頁），依上開證人所述，被告於案發當時並未申辦
        行動電話，其有需要時係使用其兄申辦之000000
        0000號行動電話，且由被告於九十三年十一月二十
        日、同年月二十一日、二十二日撥打電話至王茂霖之父
        王文慶使用之0000000000電話時，亦係使用
        黃麟光所申辦之0000000000號行動電話（見
        原審卷第一一０頁以下所附行動電話通聯紀錄）即為明
        證，況檢察官復未舉證證明案發當時被告持有其他門號
        之行動電話，則證人黃麟光上揭證述，應認與事實相符
        ，堪可採信。再者，被害人王茂霖於九十三年十一月二
        十三日警詢時指稱：「‧‧‧將我的雙手反綁，並用膠
        帶貼住我雙眼及嘴巴，並將桌椅打平，車子忽快忽慢過
        一陣子，他在講電話：阿吉，最近的遊戲是什麼，我現
        在在玩三國戰紀快破關了，有關密技、密碼卡，我等一
        下要去台北等語‧‧‧」等語（見偵查卷第十五頁背面
        ）、於九十三年十二月二十三日偵訊時具結證稱：「‧
        ‧‧在途中，他有講電話，但我沒有聽到電話響的聲音
        他與對方一名『阿吉』的人說等一下他要去臺北‧‧‧
        」等語（見偵查卷第五十頁），於本院前審九十八年十
        一月十日審理時證稱：「‧‧‧（在這開車的途中你說
        有聽到被告跟人家通電話提到三國志電玩的事情？）是
        的，斷斷續續很多次。」等語（見本院上更一卷第二二
        四頁背面），依被害人王茂霖所述，其於提款後（即九
        十三年十一月十一日一時十分許）遭被告以膠帶將其雙
        眼及嘴巴矇住，以膠帶將其雙手反綁，其後被告在開車
        途中有與所謂「阿吉」之人通電話，談話內容為關三國
        戰紀電玩之事，苟被告確於於駕駛王茂霖所有之前述自
        用小客車，搭載遭矇住雙眼、嘴巴及遭反雙手之王茂霖
        途中，有與所謂「阿吉」之人者通電話，則被告當時可
        能使用之行動電話門號可能係黃麟光所申辦之0000
        000000號，或王茂霖放置於車上手煞車旁置物箱
        之0000000000號行動電話（王茂霖當時係將
        0000000000號行動電話放置於手煞車旁置物
        箱乙節，已據王茂霖於本院前審審理時證述在卷），然
        查，黃麟光申辦之0000000000號行動電話於
        九十三年十一月十一日前後僅有四通通聯，分別為九十
        三年十一月十日十七時三十分二十七秒、同年十一月十
        一日八時十三分二秒、同日十二時十分三十二秒、同日
        二十時零分五十五秒，而王茂霖持用之0000000
        000號行動電話，於九十三年十一月十一日僅於八時
        六分三十六秒許有二通通聯，此觀之00000000
        00、0000000000號行動電話之聯紀錄即明
        （見原審卷第九十一、一一一頁），均無被害人王茂霖
        所稱九十三年十一月十一日凌晨一時十分二十秒提款後
        至同日五時許（被害人王茂霖自大肚溪爬上岸後委請萊
        爾富便利商店店員報警之時間）間之通聯紀錄，則被害
        人王茂霖所稱其被綁雙手雙眼後，被告有使用行動電話
        與所謂「阿吉」之人通話乙節，並無證據足資證明所述
        為屬真實。
    ８、末查，被告另於九十三年十一月十九日晚間十時許撥打
        電話至被害人王茂霖住處與王茂霖通話，隨後雙方並約
        於斗南火車站見面，被告復自同年月二十日起，多次電
        話撥入被害人住處0000000000號市內電話與
        被害人之父王文慶通話，要求支付一定金錢以取回被害
        人王茂霖使用之上揭ＨＭ－三０四一號自小客車等情，
        除據被害人王茂霖、證人王文慶先後結證在卷外（見偵
        查卷第十四、十八頁、原審卷第二三０、二三六、二三
        七頁），並有查詢電話使用者資料表、0000000
        000號行動電話通聯紀錄等在卷可憑（見原審卷第一
        ０六、一一０頁），復有證人王文慶提出之電話錄音帶
        一捲及錄音譯文一份在卷可按（見偵查卷第六十二至六
        十五頁），原審並勘驗該電話錄音，其內容與譯文相符
        （見原審卷第一一九頁勘驗筆錄），被告雖辯稱錄音時
        間與實際通話時間不符，譯文內容部分非其等之對話云
        云，惟經原審將前揭錄音帶送法務部調查局鑑定結果，
        認送鑑錄音帶待鑑定疑被告之男子聲音，經與採樣被告
        聲調以耹聽比對法及聲紋圖譜特徵比對法比對分析結果
        ，確認二者語音特徵相似率約百分之八十，研判與被告
        本人聲音音質相同，此有法務部調查局九十四年六月三
        日調科參字第０九四００二五六六六０號鑑定報告書及
        所附之聲紋圖譜比對資料各一份在卷可考（見原審卷第
        一三八至一四五頁），而被告嗣亦坦承確有為前揭話語
        （見原審卷第二三六頁），是被告確有於前揭時間向被
        害人之父王文慶為上揭恐嚇之情事，而被告此部分犯行
        ，業經本院前審（九十四年度上訴字第一八九四號）判
        處罪刑確定。惟被告雖有前述恐嚇取財之犯行，能否遽
        謂被害人於九十三年十一月十一日遭強盜之ＨＭ－三０
        四一號自小客車，自案發日起即在被告掌握之中？並可
        進而推論被害人前述具有相當瑕疵之指訴均屬真正？按
        被告始終辯稱於九十三年十一月十九日與被害人相約於
        斗南火車站見面後，經由被害人之告知，始知上揭ＨＭ
        －三０四一號自小客車於九十三年十一月十一日被搶之
        事；且被害人王茂霖前於原審審理時亦曾證稱：「約十
        一月十九日被告打電話到我家問我當天發生何事，我質
        問他說是你把我推下去的，為何還打電話來問發生何事
        ，他就約我出去，我說有事在電話中談就好，他說有事
        當面講比較好，我就告訴我父親被告要來找我，但那時
        我爸爸還不知道就是他加害我的，我掛完電話後，他約
        我到斗南車站見面，我就跟我父親說我朋友約我到斗南
        見面，此時我還沒有告訴我父親，是被告推我的，後來
        我跟我父親及我的堂哥去與被告見面，見面後我父親跟
        我堂哥離我們約有一段距離，聽不到我們講話的內容，
        被告說他現在知道我的車子在哪裡，叫我跟我父親說他
        可以幫我們找車子，但不可以跟警察講整個事情的經過
        及他要幫我們找車子的事，我就質問他車子不是在你手
        上嗎，他說他是透過他的朋友才找到的，被告要我回去
        跟我父親說，被告晚上要去住我們家可不可以，我父親
        說叫我跟被告說不方便，我就跟我父親走了。」等語（
        見原審卷第二三０頁），除可證實被告前述辯稱非不可
        採信外，尤可印證被害人前述指證內容瑕疵重重（蓋如
        前述，被告若有被害人所指強盜及殺人之犯行，何以猶
        敢與被害人見面還要幫被害人尋找車子，甚而要被害人
        詢問其父親可否借住一晚；而被害人王茂霖又為何不趁
        此見面之前即先行告知其父或堂兄，甚至報警當場將被
        告逮捕）。況從被告與證人王文慶之通話譯文中顯示，
        王文慶於通話中曾要求被告如取回上揭自小客車後，將
        車輛丟在臺中市南屯區附近，被告亦應允之（見偵查卷
        第六十五頁之一譯文內容），惟上揭自小客車卻於九十
        三年十一月二十二日十七時四十三分許，在臺中市○○
        ○路即因交通違規遭警拖吊至北屯保管場，此有臺中市
        警察局第四分局九十四年十二月二十三日中分偵字第０
        九四００四二八四四號函及交辦單在卷足稽（見本院上
        訴卷第一四三至一四五頁），與雙方電話中所述棄置地
        區不同，再者，上揭自小客車事後經鑑驗，亦未發現任
        何可疑跡證，此亦有臺中市警察局第四分局九十三年十
        二月十四日中市警刑字第０九三００二一七七七號函在
        卷可按（見本院上訴卷第一０九頁），綜合上情，依現
        有卷證，難認被害人於九十三年十一月十一日遭強盜之
        ＨＭ－三０四一號自小客車，自案發日後即在被告掌握
        之中，而被告事後對王文慶進行恐嚇取財，亦無法排除
        係案發後與被害人於斗南火車站見面，經被害人告知後
        始起意為之，惟於相關事證均不顯明下，究難以被告確
        有恐嚇取財之舉，即逕行推論被害人前述指訴為真。
    ９、綜上所述，被害人王茂霖雖稱其於前揭時、地遭被告推
        落大肚溪中後，強盜其所有之財物，惟被害人王茂霖之
        指訴存在諸多疑問，已如前述，且客觀事證亦無法證明
        被告確係強盜被害人王茂霖財物復將之推落大肚溪中之
        人，是本件依卷內所存證據，尚未達通常一般之人均不
        致有所懷疑，而得確信被害人王茂霖指訴為屬真實之程
        度；此外，本院亦未發現另有其他積極證據足以證明被
        告確係犯有公訴人所指強盜及殺人未遂之罪行，自屬不
        能證明被告犯罪，依法自應為被告無罪之諭知。
五、原審未詳為勾稽，遽為論罪科刑之判決，即有未洽，被告上
    訴意旨否認犯罪，指摘原判決不當，為有理由，應由本院將
    原判決關於殺人未遂及定應執行刑部分撤銷，並為被告無罪
    之諭知。
據上論結，應依刑事訴訟法第三百六十九條第一項前段、第三百
六十四條、第三百零一條第一項前段，判決如主文。
本案經檢察官徐松奎到庭執行職務。
中    華    民    國   100    年    1     月    12    日
            刑事第七庭    審判長法  官  林  榮  龍
                                法  官  黃  仁  松
                                法  官  王  義  閔
上列正本證明與原本無異。
檢察官得上訴。
如不服本判決應於收受送達後十日內向本院提出上訴書狀，其未
敘述上訴理由者，並得於提起上訴後十日內向本院補提理由書 (
均須按他造當事人之人數附繕本)「切勿逕送上級法院」。
                                書記官  陳  慈  傳
中    華    民    國   100    年    1     月    12    日